臺灣高等法院高雄分院民事判決　九十年度重上字第三號
　　　上訴人即
　　　被上訴人　　行政院農業委員會林務局屏東林區管理處
　　　法定代理人　莊樹林
　　　法定代理人　甲○○
　　　被　上訴人　乙○○
右當事人間請求交還土地事件，上訴人對於中華民國八十九年十月三十日臺灣屏東地
方法院八十九年重訴字第二四號第一審判決提起上訴，本院判決如左：
　　　主　　　文
原判決駁回上訴人行政院農業委員會林務局屏東林區管理處後開第二項之訴部分，暨
訴訟費用之裁判均廢棄。
被上訴人屏東縣潮州鎮農會應於坐落屏東縣獅子鄉潮州事業區第四十三林班地內如附
圖（一）編號Ａ、Ｂ所示坐落之土地返還行政院農業委員會林務局屏東林區管理處。
行政院農業委員會林務局屏東林區管理處其餘上訴駁回。
原判決命屏東縣潮州鎮農會拆除坐落屏東縣獅子鄉潮州事業區第四十三林班地內圓形
鐵架部分，及該部分假執行之宣告，並訴訟費用之裁判均廢棄。
前項廢業部分，被上訴人行政院農業委員會林務局屏東林區管理處在第一審之訴，及
假執行之聲請均駁回。
屏東縣潮州鎮農會其餘上訴駁回。
第一、二審訴訟費用，由屏東縣潮州鎮農會負擔五十分之一，餘由行政院農業委員會
林務局屏東林區管理處負擔。
　　　事　　　實
一、上訴人屏東縣潮州鎮農會（下稱：潮州鎮農會）理事長於九十年三月間變更為甲
　　○○，行政院農業委員會林務區屏東林區管理處（下稱：屏東林管處）法定代理
　　人於九十一年六月間變更為莊樹林，此分別有林務局遷調通知書、潮州鎮農會第
　　十四屆理事會議紀錄及屏東縣政府函附卷可稽，茲據甲○○、莊樹林聲明承受訴
　　訟，與法相符，合先敘明。
二、屏東林管處起訴主張：伊所管理之屏東縣獅子鄉潮州事業區第四十三班林地出租
　　予乙○○造林，期間自民國七十九年十二月廿九日起至八十八年十二月廿八日止
　　，惟被上訴人乙○○竟於八十三、四年間違約與被上訴人屏東縣潮州鎮農會（按
　　：乙○○時任該農會總幹事）在該承租之林地內舖設水泥道路、植草磚道路，並
　　搭設圓形鐵架，伊乃未與乙○○續約，因租期已屆，爰本於租賃物返還請求權及
　　所有權之作用，求命乙○○、潮州鎮農會將坐落第四十三林班地內之圓形鐵架及
　　如附圖一所示Ｂ部分之植磚道路、Ａ部分之水泥道路拆除，將土地交還於伊之判
　　決。
三、上訴人（即被上訴人）潮州鎮農會則以：該鐵架已拆除。水泥、植草磚雖係伊所
　　設置，但係受委託維護整治後之太古盤溪工程而為，且工作物不在四十三林班地
　　內等語抗辯。被上訴人乙○○則以：各該工作物並不在其所承租之四十三林班地
　　範圍內，上述工作物係農會所設置，非伊所為，且其所造林之相思樹，尚未屆砍
    伐期，伊依約申請繼續承租，惟對造竟無理欲予收回土地，乃濫用權利，是而對
    造求為拆除地上物並交還土地，殊非正當等語，資為抗辯。
四、原審判命潮州鎮農會應將坐落系爭四十三林班地內之圓形鐵架、植草磚及水泥道
　　路拆除，並為附條件之准免，假執行宣告，而駁回屏東林管處其餘之訴及假執行
　　聲請。屏東林管處對判其敗訴部分不服，上訴聲明求為判決(一)乙○○應將坐落系
　　爭四十三林班地內如附圖編號Ａ、Ｂ所示面積各一六八０平方公尺、一六五平方
　　公尺之水泥道路及植草磚道路拆除，潮州鎮農會與乙○○將Ａ、Ｂ所示土地，乙
　　○○並應將附圖編號Ｃ所示面積二六八一五平方公尺土地交還上訴人；潮州鎮農
　　會亦對原審判其敗訴部分不服，上訴求為將原判決不利於伊部分廢棄，駁回對造
　　該部分在第一審之訴及假執行聲請；潮州鎮農會、乙○○均答辯聲明求為駁回對
　　造之上訴；屏東林管處答辯聲明求為駁回潮州鎮農會之上訴。
五、屏東林管處主張其將坐落屏東縣獅子鄉潮州事業區四十三林班地分成三筆租予乙
    ○○供造林使用，期間自民國七十九年十二月廿九日起，至八十八年十二月廿八
    日止，有兩造不爭執真正之台灣省國有森林用地出租造林契約書可稽（原審卷廿
    一至卅五頁）。茲就兩造爭執事項判斷如左：
　(一)系爭工作物是否設置在乙○○承租之四十三林班地上？
　　1.兩造爭執之土地為未登錄地，無地籍圖，地政事務所所存之地籍圖亦無太石盤
　　　溪流域之位置，有內政部土地測量局八九地測二字第六九一二號函、枋寮地政
　　　事務所屏枋地二字第０九一０００三八九六號函可稽（原審卷七十頁、本院(一)
　　　卷二二五頁）。是地政機關之地籍資料既無從據為判斷系爭土地是否屬四十三
　　　林班地之用，本院刑事庭於審理違反水土保持法案件時，曾囑託枋寮地政事務
　　　所依屏東林管處提供之由農林航空測量所於七十九年攝影、八十三年測製之航
　　　照圖，及乙○○提供之由農林航空測量所於七十一年攝影、七十二年測圖、七
　　　十三年聯勤測量署印刷之航照圖分別套繪四十三林班地範圍，作成如後附之四
　　　十三林班地示意圖（即附圖二），即依林管處提供之航照圖所套繪出之四十三
　　　林班地係包括系爭工作物在內，反之，依乙○○提供之航照圖套繪所得之系爭
　　　工作物並不在四十三林班地內，為兩造所不爭。
　　2.上開二份均由農林航空測量所攝影、測圖之航照圖所呈現四十三林班地範圍，
　　　何以會有如此差異？經向該所查詢，據復：「：：：圖名太古盤山（按：指乙
　　　○○提供之圖），係本所接受內政部委託於民國七十二年測製之『台灣地區像
　　　片基本圖』，加繪之國有林事業區及林班界線，係依據『台灣基本圖測製作業
　　　手冊』規定，採用五萬分一林班界線圖轉繪，由於該比例尺較小，轉繪精度較
　　　為粗放，目前已不敷使用。林務局有鑑於此，在民國八十三年測製所轄林區像
　　　片基本圖時，則採用六千分一林班圖及四千八百分一地籍圖轉繪。上揭兩種地
　　　圖其國有林事業區範圍界產生之差異，係因採用不同精度之圖面資料轉繪所致
　　　」、「本案民國八十三年測製之林區像片基本圖（五千分一），係採用六千分
　　　一林班圖及四千八百分一地籍圖經檢訂縮放為五千分一比例尺後套繪成圖，較
　　　合乎標準」，有該所九十一農測資字第０九一九一００九五六號函、第０九一
　　　九一０一一一八號函可參（本院(一)卷二一四至二一七頁、二三一至二三三頁）
　　　。
　　3.林務局於八十四年十二月間因屏東林管處對四十三林班地基本圖與七十一年版
      像片基本圖林班線不符疑義之請釋案中，覆稱：該七十一年攝影、七十二年測
　　　圖之像片基本圖的林班界，係根據林務局提供五萬分之一林班圖，放大、藍晒
　　　、轉繪而成，由於比例尺相差過大，其林班界僅供參考之用，因此本案林班界
　　　線，應依林班基本圖為準（原審卷一五三頁），並答覆本院「太石盤溪河床地
　　　所屬之潮州事業區早於日據時期（民國廿九年）即劃為國有林事業區管理，依
　　　本局歷次檢訂之林班基本圖、該事業區第四十三林班境界線（事業區界）尚無
　　　差異，與日據時期（昭和九年）之高雄州潮州郡國有林野圖及乙○○承租區域
　　　之林班界暨地籍圖尚屬吻合，準此，該河床地於日據時期即屬國有林班地，並
　　　無異動或改編情事」（同上一五四頁）。
    4.衡之兩造所不爭執真正之出租造林契約書附圖（置於原審卷第廿四、廿九、卅
　　　四頁圖面袋內）與本判決後面所附示意圖南北界線相互對照觀察，契約附圖之
　　　形狀接近七十九年攝影、八十三年測製之航照圖四十三林班地南北界，而與七
　　　十一年攝影、七十二年測製之航照圖所示四十三林班南北界線形狀相逕庭。綜
　　　合上述，乙○○所提出於七十二年間測圖，因精度粗放，轉繪比例尺相差過大
　　　，不敷使用，始而於八十三年間測製該另圖，太古盤溪河床地於日據時期即屬
　　　國有林班地，該八十三年測圖所示四十三林班界與兩造所訂租約附圖之南北邊
　　　線之形狀較合，足認屏東林管處主張系爭工作物均位於四十三林班地內，堪
　　　信真實。乙○○等抗辯系爭土地固非私有地，但乃於太古盤溪河床地，不屬四
　　　十三林班伊承租之土地云云，要非可取。
　(二)乙○○於租期屆滿前，林木又未砍伐之情形下申請續租，屏東林管處以乙○○違
　　約為由，不與乙○○續約，迨租期屆滿請求返還土地，是否有理？
　　1.依屏東林管處與乙○○所訂出租造林契約書第十條約定「契約期滿林木伐後，
　　　承租人如需繼續租用，應依台灣省國有林事業區出租造林地管理辦法第九條規
　　　定，於租約屆滿前三個月聲請林區管理處續租，逾期視為放棄：：」（原審卷
　　　廿二頁背面）。台灣省國有林事業區出租造林地管理辦法第五條規定租地造林
　　　人主伐，應報請核准後實施，及第八條、第九條規定「：：造林木未達伐期者
　　　，租地造林人得申請換約續租」、「造林地租期屆滿，造林未依法砍伐後，有
　　　左列情事者，林務局得准予原租地造林人申請續租：一無收回自營造林或政策
　　　需要者。二造林成績優良，無違反契約或法令者」（同上九十頁）。系爭造林
　　　契約期間自七十九年十二月廿九日至八十八年十二月廿八日（原審卷第七頁即
　　　起訴狀第三頁），乙○○於租期屆滿前曾向屏東林管處申請續租，然經該處於
　　　八十六年四月八日以潮業字第九四０號函復乙○○，以乙○○違約為由，不予
　　　受理（同上五九頁），至於乙○○於申請時林木尚未屆伐期，及林木亦未砍伐
　　　則為屏東林管處所不爭。而屏東林管處就四十三林班地並無收回自營或政策需
　　　要而需收回之情形，即屏東林管處不與乙○○續租之理由，純係執乙○○未經
　　　允許違規闢置上開工作物為理由。本院以：台灣省國有林事業區，出租造林管
　　　理辦法雖文字規定「得准續租」，而非「應准續租」，惟在本件之情形，若承
　　　租人（乙○○）無屏東林管處所指違約之情，基於獎勵造林，誠信及信賴保護
　　　（承租人信賴林務機關在承租人無違約復無收回自營必要之情形下，一向准予
　　　續租）原則，並避免承租人在無任何前述理由之情形下，驟遭未能續租之窘境
　　　，致陷於重大之經濟上不利益，自不容出租人（林務機關）以屆期為由，收回
　　　租地，始符公義。是本院即以此為標準，作為兩造攻防有無理由之判斷準據。
　　2.系爭工作物雖坐落在四十三林班地上，但能否據此指乙○○違反管理辦法或契
      約約定﹖端視有無可歸責於乙○○之事由而定。
      (1)查行政院農業委員水土保持局第四工程所（以下簡稱：水保局四所）曾於八
　　　　十二年間進行太石盤溪整治工程，其係依據另張六十四年攝影、七十年三月
　　　　農林測量所製圖，同年九月印刷之航照圖（本院(一)卷第二二一頁袋內）執行
　　　　整治，該所始終認其執行均在原河床內整治，工程之執行未在四十三林班地
　　　　內，施工中亦未有林務單位或其相關人前往阻擾，有水保局四所覆函可稽（
　　　　本院(一)卷二一九頁、九十一年上更(一)字二四四號刑事影印卷八四、八五頁）
　　　　。據證人即當時參與是項工程之水保局四所人員魏銘燦會同本院法官（刑事
　　　　庭）勘驗時，證陳：「原舊有步道，係水土保持局所建，長度從省公路一直
　　　　往上到植草磚路底；現有步道可分為三段，前段約七十公尺，為原有水土保
　　　　持局所建（按：其意即其上之水泥亦係水保局所舖設），中段為系爭水泥地
　　　　部分，後段為植草磚部分」（上更(一)二四四號刑卷四八頁、五五頁），易言
　　　　之，即水保局整治太石盤溪，原本即在地上設置上該道路，並於前段長度七
　　　　十公尺舖設水泥，至於中、後段道路上舖設之水泥、植草磚則非水保局所為
　　　　。
　　　(2)該由水保局建造之道路中、後段舖設水泥及植草磚之緣由，係水保局於八十
　　　　二年底太石盤溪之截直整治工程完工後，為防止土石流失，在截直後太石盤
　　　　溪南側植草二千七百平方公尺，並植樹三百棵，經由屏東縣政府輾轉移交予
        潮州鎮農會管理保養，此有水土局四所編製之太石盤溪整治工程移交清冊暨
        二側綠美化工程圖屏東縣政府3.16.八三屏府農保字三六０七五號函可稽（
        原審卷一二四至一二九頁、本院八八年上訴字五八四號刑事影卷七六頁）。
        該處經本院刑事庭法官於九十一年九月廿七日沿整治後太石盤溪右側步道往
　　　　上勘驗「左側（指北方）依次為太石盤溪護岸、河谷，：：：沿岸栽種冠
　　　　莿桐，並有矮灌木叢、雜草、大石塊等間雜其中；右側（指南北方）為舊河
　　　　川地，亦佈滿銀合歡等矮灌木叢、雜草、偶有幾塊大石塊，每隔幾公尺就有
　　　　一個橫向的跌水床，至植草磚為止」「由農會之農民活動中心至本案步道現
　　　　場，尚須經過一條既成道路、一塊私人所有地、太石盤溪谷，中間並無路可
　　　　通」，證人魏銘燦證陳：「（截直整治太石盤溪護岸向南延伸至四十三林班
　　　　山坡地植有相思樹林間的區域，於整治前是否通佈石礫、雜草及水灌木之情
　　　　狀﹖）是的。但以前沒有護岸，那些只是河底挖起的石頭堆起來而已，現場
　　　　所看到的大石塊，就是以前土石流時，從上面所帶下來的，但現在不會了，
　　　　以前土石流失嚴重，每次都會釀成大災害」、「系爭工作物（按：指水泥路
　　　　面、植草磚道）只會增加水土保持功能，不會造成水土流失，現場也看得出
　　　　來，已沒有土石流失之情形」（九一年上更(一)二四四號刑卷五十、五十一頁
　　　　），水保局四所亦曾分別於八十年五月廿日以水保四(二)字第三九四五號函，
　　　　及於九十一年十月十四日以水保四(二)第000000000號、九十一年十
　　　　一月七日水保四(二)字第０九一九四三一一五號函說明「本所整治該溪之施工
　　　　便道，因路面未加以予處理，路面崎嶇不平，行車困難，且有造成土石流失
　　　　現象，致農會將上段坡度較陡路段以植草磚處理，當可控制坡面之沖刷與滑
　　　　動；下段部分舖設水泥路面，是有防止豪雨沖蝕所造成土石流失，：：
        ：。整治後之舊有河床約三公頃，雖經本所綠化植花草樹木，惟因鄰界南向
        林班坡度大，豪雨帶來大量雨水，每次均將舊河床之砂石沖流到屏鵝公路，
        ：：：農會依地形，每隔適當距離，沿等高方向構築四條淺三角形山、邊溝
        、以減短坡長，分段截洩逕流，並於山邊坡構築乾砌石牆，的確可防止沖蝕
        ，雜物流入公路，增進水土保持效益，：：：」，「潮州鎮農會接受託管後
        ，因考量土石流失及有效排水與維護人員管理安全，將本所施工便道加強維
        修，而前段施工便道本所考量雨季洪水沖涮加以保護施工：：：」「該工程
        移交時包含整治及二側堤上植物等設施。其樹木與草苗必需定期灌灑水，：
　　　　：：該地區冬季時嚴重缺水，如能有水池蓄水供於冬季缺水用，則對二側樹
　　　　木草苗成長受益良多」（本院八十八年上訴字第五八四號刑卷六九、七十頁
　　　　、九十一年上更(一)字第二四四號刑卷八十四頁、六十五頁）。足徵潮州鎮農
　　　　會抗辯其係受託管理、維護該整治後二側護岸之植栽，避免土石沖刷，主觀
        上認系爭位置非屬四十三林班地，故而在水保局施工所設便道的中、末段加
　　　　舖水泥、植草磚，且為謀灌溉植栽，而置圓形鐵架欲設水塔諸情，核屬可信
　　　　。此再徵之各該設置之工作物南端均恰僅止於於七十三年聯勤測量署印刷之
　　　　航照圖所套繪四三林班地之北界（見附圖二），可見農會主觀上確係以系爭
　　　　地為呈現舊河床景觀，與遍植相思樹之四十三林班地相貌有別，而渠等所執
　　　　林班界圖亦因不精確有誤，故而有上開行舉，洵無疑義。又前述之工作物乃
　　　　潮州鎮農會因上目的所設置，雖乙○○於斯時擔任該農會總幹事，惟其僅
　　　　係承理事會決議，執行任務，對該工作物有處分權者，係潮州鎮農會，而非
　　　　乙○○。即屏東林管處於告訴書亦係指係潮州鎮農會擅在乙○○承租造林地
　　　　內設置圖形鐵架、舖設水泥等（警卷第四、五頁），而非指乙○○所為，乃
　　　　屏東林管處於本件竟徒以乙○○係四十三林班地承租人為由，臆指係乙○○
　　　　與農會共同設置（本院(二)卷五二、五三頁），自非有據。
　　　(3)屏東林管處潮州工作站技術士邱成一證陳：當初交付承租地予乙○○時，伊
　　　　曾至現場告之承租範圍乙情，固為乙○○所是認。就此，屏東林管處係指係
　　　　以山溝為界（上更(一)字二四四號刑卷七三頁），邱成一指是以水溝為界，但
　　　　無明確測量嗣因界址模糊（八十八年上訴字五八四號刑卷八十八年七月十六
　　　　日筆錄），乙○○則指當時是有紅磚作的水溝為界，但後來被拆了，後來又
　　　　作水泥溝，我們沒占用（本院按：應係主觀上沒有）四三林班地（本院(二)卷
　　　　五二頁）。查該紅磚作之水溝即坐落於南邊種植相思樹之山丘之下，在此之
　　　　北並無相思樹，而僅銀合歡等天然生灌木，此有乙○○提出之照片（同上卷
　　　　）及原審勘驗筆錄附圖可考（原審卷一０三頁）。是而系爭工作物實際上雖
　　　　坐落在四十三林班內，惟參以屏東林管處於八十三年一月間，曾將截直後太
　　　　石盤溪護岸南側准許訴外人大友育樂公司所屬大統立高爾夫球場使用，作為
　　　　引用水源及引水用地，從植草磚起點附近，直到省公路邊，由該球場挖土、
　　　　埋水管（上更(一)二四四號刑卷五三頁邱成一筆錄）。經乙○○向監察院陳訴
　　　　，屏東林管處於八十四年間應監察院調查時表示：現場為河澗地，屬無法造
　　　　林地，而附近為天然生林木，依現場判斷應非乙○○之承租地，乃呈報核准
　　　　該球場之用地申請，有監察院11.院台經字第五八００號函所附調查意
　　　　見可稽（原審卷五七頁），及水保局於八十二年間在該處施工，設便道、植
　　　　栽，該局始終均以為非在四十三林班地內，而四十三林班地之管理機關屏東
　　　　林務局亦未曾聞問，或互為照會之情，足以認定當時屏東林管處對四十三林
　　　　班地之北界實際究竟在那，亦非清楚，其甚至以為系爭土地因係原河澗地，
　　　　石礫遍佈，與其他有相思樹林地之景象大異，認非屬乙○○所承租之四十三
　　　　林班地。是屏東林管處自己對系爭土地是否屬乙○○承租之四十三林班範圍
　　　　，尚且有此模糊，自難強求承租之乙○○及受託管理、維護整治後太古盤溪
　　　　兩岸之潮州鎮農會知悉，不能認乙○○故意、過失違反法令，或有何違背租
　　　　地造林約定本旨等行舉。
　　六、附圖(一)編號Ａ所示水泥道路面積一六八０平方公尺，編號Ｂ所示植草磚道面
        積一六五平方公尺，坐落四十三林班地內，該設置者既係潮州鎮農會，則唯
　　　　該農會始有拆除之處分權能，乙○○並不與焉。潮州鎮農會對屏東林管處並
　　　　無任何正當權源，從而屏東林管處請求該農會拆除Ａ、Ｂ所示之水泥、植草
　　　　磚，應予准許，請求乙○○拆除，則不應准許。至於圓形水塔架部分，早在
　　　　起訴請求之前（按：八十九年一月十七日起訴）即已由農會自行拆除，有本
　　　　院八十八年八月十六日刑事勘驗筆錄（八十八年上訴字五八四號卷一三八頁
　　　　）及本院九十年三月十二日勘驗筆錄（本院(一)卷八二頁）可稽，是屏東林管
　　　　處猶訴請渠等二人拆除圓形鐵架，自非可取。至於請求還地部分，承如前述
　　　　，依國有林事業區出租造林地管理辦法之精神，林務機關如無收回自營或政
　　　　策上需要，造林成績優良，無違反契約或有關法令者，在解釋上應准造林人
　　　　申請續約。尤以本件情形該林班地自民國五十二年以來，即陸續出租予人民
　　　　造林，從不間斷，有契約書之訂約紀錄可考，並為屏東林管處不爭之事實，
　　　　承租造林人於其上之林木未達伐期前之八十六年即申請續租，屏東林管處未
　　　　予受理，係以乙○○違反租地造林相關規定為惟一理由，然乙○○並無違反
　　　　造林相關規定，已如前述。屏東林管處於八十三年間尚且准許大統立球場使
　　　　用，允予挖土、埋管，做為引用水源及引水用地，於乙○○向監察院陳訴受
　　　　糾正後，竟執同處附近位置之系爭工作物設置，乃乙○○違反造林相關規定
　　　　，不予受理乙○○對其上尚有未伐林木之土地續租申請，進而起訴主張租期
　　　　已屆，其上林木已屬國有（原審卷一七七頁），依租賃物返還請求權、所有
　　　　物返還請求權之規定，求為判命乙○○將附圖(一)編號Ａ、Ｂ、Ｃ所示土地返
　　　　還於伊，要非誠信，且既無收回自營或政策需要而需收回土地之情形，自係
　　　　以損害他人為主要目的，權利顯有濫用，更況Ａ、Ｂ部分並非乙○○占有，
　　　　是此部分之請求不應准許。另請求潮州鎮農會交還拆除編號Ａ、Ｂ所示面積
　　　　各一六八０、一六五平方公尺之水泥、植草磚後，將土地返還予屏東林管處
　　　　，應予准許（至於屏東林管處於受返還後，應否交付予承租人乙○○乃另一
　　　　問題，非本件所得審究）。原審准屏東林管處請求拆除如附圖(一)編號Ａ、Ｂ
　　　　所示植磚道、水泥道部分，尚無違誤，潮州鎮農會聲明廢棄非有理由；惟原
　　　　審未併准Ａ、Ｂ所示土地返還予屏東林管處的請求，則有違誤，屏東林管處
　　　　此部分上訴為有理由，本院爰將原判決此部分廢棄，改判如主文第二項所示
　　　　。至於判命潮州鎮農會拆除圓形鐵架部分，則有未洽，潮州鎮農會，求為廢
　　　　棄，為有理由，爰由本院將原判決此部分暨該部分假執行之聲請廢棄，改判
　　　　如主文第五項所示。其餘屏東林管處之上訴為無理由，應駁回其上訴。
七、據上論結，本件屏東林管處、潮州鎮農會之上訴，均為一部有理由，一部無理由
　　（其中屏東林管處對乙○○之上訴為全部無理由），依民事訴訟法第四百五十條
　　、第四百四十九條第一項、第七十九條但書，判決如主文。
中　　　華　　　民　　　國　　九十一　　年　　 十二　　 月　　二十五　　日
　　　　　　　　　　　　　　　　　　　臺灣高等法院高雄分院民事第六庭
~B1審判長法官　許明進
~B2法　　　官　李炫德
~B3法　　　官　謝肅珍
右為正本係照原本作成。
屏東林管處如對本判決上訴，須於判決送達後二十日內向本院提出上訴狀，其未表明
上訴理由者，應於上訴後二十日內向本院提出上訴理由書（均須按他造當事人之人數
附繕本）。上訴時應提出委任律師或具有律師資格之人之委任狀，並依附註條文規定
辦理。
其餘不得上訴。
中　　　華　　　民　　　國　　九十一　　年　　 十二　　 月　　二十七　　日
~B法院書記官　林淑敏
附註：
民事訴訟法第四百六十六條之一：
對於第二審判決上訴，上訴人應委任律師為訴訟代理人，但上訴人或其法定代理人具
有律師資格者，不在此限。
上訴人之配偶、三親等內之血親、二親等內之姻親，或上訴人為法人、中央或地方機
關時，其所屬專任人員具有律師資格並經法院認為適當者，亦得為第三審訴訟代理人
。
第一項但書及第二項情形，應於提起上訴或委任時釋明之。
                                                                      ＨＫ
